【裁判字號】    89,交易,124
【裁判日期】    900302
【裁判案由】    業務過失傷害等
【裁判全文】
臺灣新竹地方法院刑事判決                        八十九年度交易字第一二四號
    公  訴  人  臺灣新竹地方法院檢察署檢察官
    被      告  甲○○
右被告因業務過失傷害等案件，經檢察官提起公訴（八十九年度偵字第四一四一號）
及移
    主  文
甲○○服用酒類，不能安全駕駛動力交通工具而駕駛，處有期徒刑貳月，如易科罰金
，以參佰元折算壹日。緩刑貳年。
被訴業務過失傷害部分公訴不受理。
    事  實
一、甲○○明知飲酒後駕車將導致其注意能力減低、反應能力變慢，在此時仍駕車行
    駛於馬路上，隨時有致他人於死、傷之危險，且道路交通管理處罰條例定有於飲
    酒後呼氣之酒精濃度達每公升空氣含Ｏ‧二五毫克時即不得駕車之規定，竟仍自
    民國八十九年七月十八日下午五時許起至同日晚上十一時止，先後在新竹市○○
    路某處小吃攤吃飯飲酒，復至新竹市○○路某處歌友會唱歌喝酒，並於同日晚上
    十一時三十分許，在酒後（未達心神喪失或精神耗弱之程度）已達不能安全駕駛
    動力交通工具之狀況下，猶駕駛車牌號碼二Ｐ─三０七號營業小客車沿新竹市○○路由西往東往竹東方向行駛，嗣於是（十八）日晚上十一時四十五分許，途經
    光復路與建功路口處，甲○○因飲酒後精神狀況不佳，致疏未注意車前狀況，及
    汽車行駛至交岔路口，轉彎車應讓直行車先行，並遵守交通號誌指示之行車之規
    定，即貿然左轉行駛，而撞擊對向由丙○○所騎乘沿新竹市○○路由東往西往市
    區方向行駛，後搭載乙○○之車牌號碼ＲＭＷ─三三八號機車，致使丙○○、乙○○人車倒地，造成丙○○受有左小腿、左足擦傷併右膝、右腹股溝瘀傷，乙○○受有左足裂傷等之傷害（傷害部分，其中乙○○部分未據起訴，惟事後乙○○
    與丙○○均已具狀撤回告訴，詳後述），嗣警據報到場處理後，發現甲○○酒後
    駕車，經以酒精測定器當場測試其呼氣之酒精濃度，竟高達每公升空氣含０點八
    毫克之濃度。
二、案經丙○○訴請新竹市警察局第二分局報告臺灣新竹地方法院檢察署檢察官偵查
    起訴及移送併案審理。
    理  由
甲、有罪部分：
一、右揭事實，迭據被告甲○○於警訊、偵查及本院審理時坦承不諱，核與告訴人丙○○指述之情節相符，並有道路交通事故調查報告表一件、現場照片九幀、被告
    呼氣酒精濃度為每公升零點八零毫克之酒精濃度測試紙一紙、行政院衛生署新竹
    醫院乙種診斷證明書二紙、新竹市警察局舉發違反道路交通管理事件通知單一紙
    等附卷可稽。按酒精濃度呼氣已達每公升零點五五毫克時，肇事率為一般正常人
    之十倍，有法務部八十八年五月十八日所發之法八八檢字第００一六六九號函暨
    其所附之八十八年五月十日會議記錄一份在卷足憑，佐以被告駕車肇事之事實，
    堪認被告確已達不能安全駕駛動力交通工具之狀態甚明，從而，本件事證明確，
    被告犯行堪以認定，應依法論科。
二、核被告甲○○所為，係犯刑法第一百八十五條之三之罪。又被告行為後，刑法第
    四十一條之規定，業經於九十年一月四日修正，並於同年月十日公布施行，於同
    年月十二日生效，而修正後之刑法第四十一條第一項之規定「犯最重本刑為五年
    以下有期徒刑以下之刑之罪，而受六個月以下有期徒刑之宣告，因身體、教育、
    職業、家庭之關係或其他正當事由，執行顯有困難者，得以一元以上三元（業據
    罰金罰鍰提高標準條例第二條前段規定，就其原定數額提高為一百倍折算一日）
  以下折算一日，易科罰金，但確因不執行所宣告之刑，難收矯正之效，或難以維
    持法秩序者，不在此限」，對於被告並無不利，依刑法第二條第一項前段之規定
    ，適用裁判時之新法。爰審酌被告酒後猶駕駛車輛行駛於道路上，罔顧用路人車
    之安全終致肇事，惟所生實害尚輕，並已與被害人達成民事和解賠償損失，暨犯
    後坦承犯行，態度良好等一切情狀，量處如主文所示之刑，並諭知易科罰金之折
    算標準。末查被告前未曾受有期徒刑以上刑之宣告，有卷附臺灣新竹地方法院檢
    察署刑案資料查註紀錄表、臺灣高等法院被告全國前案紀錄表各一份可按，被告
    酒後猶駕車終致肇事，惟已與被害人達成民事和解賠償損害，經此起訴審判，當
    知所警惕，信無再犯之虞，本院認所宣告之刑以暫不執行為適當，併諭知緩刑二
    年，以啟自新。
乙、不受理部分：
一、公訴意旨另以：被告甲○○於八十九年七月十八日晚上十一時三十分許在酒醉後
    （未達心神喪失或精神耗弱之程度）駕駛車牌號碼二Ｐ─三０七號營業小客車由
    新竹市○○路由西往東方向向市區行駛，途經光復路與建功路口時，本應注意車
    輛行駛時，駕駛人應注意車前狀況，隨時採取必要之安全措施及汽車行駛至交岔
    路口，轉彎車應讓直行車先行，並遵守交通號誌指示之行車規定，且依當時亦無
    不能注意之情形，竟疏於注意前開規定，貿然左轉行駛，適告訴人丙○○騎乘Ｒ
    ＭＷ─三三八號機車附載被害人乙○○，沿新竹市○○路由東往西方向行駛至上
    開交岔路口，甲○○見狀煞車不及，而撞擊丙○○所騎之機車，致丙○○、乙○○人車倒地，使丙○○受有左小腿、左足擦傷併右膝、右腹股溝瘀傷，乙○○受
    有左足裂傷等之傷害（乙○○傷害部分，未據起訴），因認被告涉有刑法第二百
    八十四條第二項前段之罪等語。
二、按告訴乃論之罪，告訴人於第一審辯論終結前得撤回其告訴，又告訴經撤回者，
    應諭知不受理之判決，刑事訴訟法第二百三十八條第一項、第三百零三條第三款
    分別定有明文。第按，刑法第二百八十四條第二項前段之罪，依同法第二百八十
    七條前段之規定，為告訴乃論之罪。查公訴意旨認被告甲○○涉有刑法第二百八
    十四條第二項前段之業務過失傷害罪嫌，惟本件傷害部分，業據告訴人丙○○於
    言詞辯論終結前撤回對被告甲○○之告訴，有撤回告訴狀在卷可稽。揆諸前揭規
    定，就被告甲○○此部分業務過失傷害犯行，自應為諭知不受理之判決。
三、又被告被訴業務過失傷害丙○○部分，既諭知不受理之判決，即與移送併案審理
    之傷害乙○○部分（八十九年度偵字第五六六０號）無裁判上一罪之關係，是併
    案部分自應退由公訴人另為適法之處理，併此敘明。
據上論斷，應依刑事訴訟法第二百九十九條第一項前段、第三百零三條第三款，刑法
第二條第一項前段、第一百八十五條之三、第四十一條、第七十四條第一款，罰金罰
鍰提高標準條例第一條前段、第二條，判決如主文。
本案經檢察官林鳳師到庭執行職務。
中      華      民      國      九十      年      三      月      二    日
                                臺灣新竹地方法院交通法庭
                                 法    官  謝  永  昌
右正本證明與原本無異。
如不服本判決，應於判決送達後十日內向本院提出上訴狀( 應附繕本 )，上訴於
臺灣高等法院。
                                 書 記 官  陳  凰  榆
中      華      民      國      九十      年      三      月      二    日
附錄論罪科刑法條：刑法第一百八十五條之三。
服用毒品、麻醉藥品、酒類或其他相類之物，不能安全駕駛動力交通工具而駕駛者，
處一年以下有期徒刑、拘役或三萬以下罰金。


司法院資訊處製作；財團法人民間司法改革基金會備份。
